【裁判字號】    91,交聲,709
【裁判日期】    920121
【裁判案由】    違反道路交通管理處罰條例聲明異議
【裁判全文】
臺灣臺北地方法院交通事件裁定                    九十一年度交聲字第七九號
    異  議  人
    即受處分人  甲○○  男  六.
右列受處分人因違反道路交通管理處罰條例案件，對於台北市交通事件裁決所中華民
國九十一年四月二十三日所為之處分（原處分案號：北市裁三字第駕裁二二－Ｚ00
000000號），聲明異議，本院裁定如左：
    主  文
異議駁回。
    理  由
一、按汽車行駛高速公路，應依速限標誌指示；且不得有不服從公路警察或依法執行
    交通稽查任務人員之指揮或稽查取締而逃逸之行為，高速公路交通管制規則第五
    條第一項前段、第九條第一項第十二款分別定有明文。汽車行駛於高速公路，而
    不遵管制之規定者，處汽車駕駛人新台幣（下同）三千元以上六千元以下罰鍰，
    道路交通管理處罰條例第三十三條第一項定有明文。又汽車駕駛人駕駛汽車違反
    道路交通管理處罰條例第三十三條規定者，除應依該條所規定之罰鍰處罰外，並
    予記違規點數一點，道路交通管理處罰條例第六十三條第一項第一款亦定有明文
    。
二、本件受處分人即異議人甲○○所有之車號ＥＹ－一００九號自用小客車於民國九
    十一年三月十二日下午一時三十三分許，在國道三號公路北向十四點九公里處，
    該處路段速限為九十公里，受處分人竟以一百十四公里之速度超速行駛，而為內
    政部警政署國道公路警察局員警周友仁以雷射槍測得超速，隨即指揮該車停車受
    檢，然該車並未停車，反加速逃逸，遂以受處分人所有該車號汽車有在高速公路
    超速、不服員警取締等行為，各有違反上開道路交通管理處罰條例第三十三條第
    一項規定之行為掣單舉發，嗣受處分人於舉發通知單上所載之應到案日期前向原
    處分機關提出申訴，經原處分機關請舉發單位調查結果，仍認受處分人有上開違
    規行為，原處分機關乃分別依道路交通管理處罰條例第三十三條第一項、第六十
    三條第一項第一款、第八十五條第三項規定於九十一年二月十八日裁處受處分人
    罰鍰共六千元並予記違規點數一點。
三、訊據受處分人否認有何違反道路交通管理處罰條例規定之行為，辯稱：當日其將
    車輛借予友人，友人稱他當日未行經員警所舉發之路段，又無舉發照片證明，員
    警可能看錯車牌云云。經查：受處分人所有之該自用小客車於右揭時地超速行駛
    ，且不服員警取締而逃逸之違規事實，業據證人即開單告發受處分人之員警周友
    仁證述綦詳，明確結證稱：ＥＹ－一００九號三陽墨綠色自小客車是行駛內線車
    道，我們用雷射槍測速，顯示車速是一一四公里，該路段的限速是九十公里，當
    時有跟該車示意要他停車，但是他又加速，我們當場先經過勤務指揮中心查詢確
    定車種顏色符合，才掣單告發，舉發通知單上所載的三陽綠色一五九０ＣＣ、一
    九九六年份，是勤務中心查詢的結果，我看到的這輛車種、顏色與我們查詢結果
    相符等語。而證人周友仁為原處分機關認定受處分人有上開違規行為之原證人，
    並到庭在本院法官面前以具結擔保其證述之真實性，且在負擔偽證罪之心理處罰
    狀態下，以言詞證述本件之待證事實－即受處分人有上開違規事實，本院由其詳
    細之證述已得有受處分人確有上開違規行為之心證，且於本件卷存證據資料內並
    無任何積極證據足以證明證人周友仁上開證述係屬虛偽，亦無有足以令人顯信證
    人蔡金龍證述為不可採之品性證據或前科證據存在，本院自不得僅以證人為本件
    開單告發受處分人之員警而全盤抹煞其在訴訟上所具有之證人資格，而受處分人
    對證人周友仁之證述並無法舉出或請本院調查任何對其有利之證據資料，以使本
    院對證人所證述受處分人違規之事實產生任何合理之懷疑。另在高速公路執勤之
    公路警察，發現汽車駕駛人違反交通管理事件，有超過規定速度行駛，當場不能
    或不宜攔截掣單舉發者，得逕行舉發，高速公路交通管制規則第二十六條第二項
    第一款定有明文。是本件員警自得逕行舉發，不以拍攝有相片為必要。又交通警
    察掣單舉發違反道路交通管理處罰條例所列之違規事實，本質上為行政處分，係
    公務員基於職務上之權力，依法就特定之具體事件所為之具公法上效果之單方面
    行政行為，基於公務員為公法上行為具有公信力之原則，該行政行為當可被推定
    為真正，其據以依法處分之事實認定亦為正確無誤，從而本件異議人既未能提出
    證據以資證明其確無違規行為，僅空言稱員警可能看錯車牌云云，尚難認其辯解
    為可採，本件事證明確，受處分人之違規行為堪以認定。
四、綜上所述，受處分人所有該自用小客車確有於右揭時地在高速公路超速行駛，且
    不服員警取締而逃逸之違規行為，從而原處分機關各依上開道路交通管理處罰條
    例第三十三條第一項、第六十三條第一項第一款、第八十五條第三項規定裁處受
    處分人罰鍰六千元，並予記違規點數一點，核無違誤，本件受處分人之異議為無
    理由，應予駁回。
據上論斷，應依道路交通案件處理辦法第十九條，裁定如主文。
中      華      民      國    九十二    年      一      月    二十一    日
                                    臺灣臺北地方法院交通法庭
                                        法  官  蕭  清  清
右正本證明與原本無異。
如不服本裁定應於送達後五日內向本院提出抗告狀
                                        書記官  劉  麗  英
中      華      民      國    九十二    年      一      月     二十九   日


司法院資訊處製作；財團法人民間司法改革基金會備份。
